【裁判字號】    90,交聲,795
【裁判日期】    900907
【裁判案由】    交管條例聲異
【裁判全文】
臺灣板橋地方法院交通事件裁定                      九十年度交聲字第七九五號
    原處分機關  交通部公路局臺北區監理所
    受處分人
    即異議人    甲○○
右列受處分人因違反道路交通管理處罰條例案件，對於交通部公路局臺北區監理所九
十年八月二十三日所為之處分（原處分案號：北監六字第裁四０─ＡＢＷ五四七七八
四號），聲明異議，本院裁定如左：
        主  文
異議駁回。
        理  由
一、按汽車駕駛人，有左列情形之一者，處新臺幣六千元以上一萬二千元以下罰鍰，
    並當場禁止其駕駛及扣留其車輛牌照：．．．七、駕駛執照吊扣期間駕車者。．
    ．．第七款並吊銷其駕駛執照。道路交通管理處罰條例第二十一條第一項第七款
    、第四項後段分別定有明文。
二、本件異議意旨略以：臺北市政府警察局萬華分局民國九十年六月十日北市警交大
    字第ＡＢＷ五四七七八四號舉發違反道路交通管理事件通知單，舉發異議人於職
    業小型車駕駛執照吊扣期間，仍於九十年六月十日上午十一時五十二分許，駕駛
    車號Ｈ五─九五八號營業小客車，行經臺北市○○路○段一四七號前時，為警攔
    檢查獲，違反道路交通管理處罰條例第二十一條第一項第七款之規定。惟道路交
    通管理處罰條例第二十一第一項第七款、及同條第四項後段吊銷其駕駛執照係新
    修正之規定，異議人前向交通部公路局臺北區監理所申訴，該監理所稱係二個違
    規事實，不論是否跨越新舊法，均依新法處罰之云云，然此法條之處罰規定，若
    無先前舊法之延續，何來處罰，是本案應適用舊法，故不服該監理所之裁決處分
    為由，聲明異議。
三、經查本件異議人前於八十九年十二月三日因酒後駕車，於八十九年十二月二十六
    日經交通部公路局臺北區監理所依修正前道路交通管理處罰條例第三十五條第一
    項之規定，吊扣駕駛執照六個月，期間自八十九年十二月二十六日起至九十年六
    月二十五日止，有違規查詢報表、汽車駕照基本資料各一紙附卷可稽。次查異議
    人於駕駛執照吊扣期間，復於九十年六月十日上午十一時五十二分許，駕駛車號
    Ｈ五─九五八號營業小客車，行經臺北市○○路○段一四七號前時，為警攔檢查
    獲之事實，有臺北市政府警察局萬華分局民國九十年六月十日北市警交大字第Ａ
    ＢＷ五四七七八四號舉發違反道路交通管理事件通知單一紙在卷可查，是異議人
    於駕駛執照吊扣期間駕駛車輛之事實甚明，而異議人對此亦不否認。
四、按道路交通管理處罰條例業於九十年一月十七日經修正公布，同年六月一日起實
    施，第二十一條第一項第七款經修正為：「汽車駕駛人，有左列情形之一者，處
    新臺幣六千元以上一萬二千元以下罰鍰，並當場禁止其駕駛及扣留其車輛牌照：
    ．．．七、駕駛執照吊扣期間駕車者。」同時將舊法第二項改列第四項，並增設
    規定為：「第一項第五款、第六款之駕駛執照，均應扣繳之；第七款並吊銷其駕
    駛執照。」本件異議人之違規行為時間既在該法修正公布之後，自應適用修正後
    之規定，從而異議人以舊法無吊銷駕駛執照之規定，主張適用舊法較輕處罰規定
    云云，洵屬無理由。從而原處分機關據以援引道路交通管理處罰條例第二十一條
    第一項第七款規定，裁處罰鍰新臺幣一萬一千元，並吊銷駕駛執照，於法要無不
    合，量罰亦稱妥適，本件異議為無理由，應予駁回。
據上論結，應依道路交通案件處理辦法第十九條，裁定如主文。
中      華      民      國      九  十    年       九     月     七     日
                                            臺灣板橋地方法院交通法庭
                                                法  官    談      虎
右正本證明與原本無異。
如不服本裁定，應於送達後五日內，向本院提出抗告狀。
                                                書記官    陳  君  偉
中      華      民      國      九  十    年       九     月     七     日


司法院資訊處製作；財團法人民間司法改革基金會備份。
